【裁判字號】    97,審訴,5479
【裁判日期】    980327
【裁判案由】    毒品危害防制條例
【裁判全文】
臺灣高雄地方法院刑事判決            97年度審訴字第5479號
公  訴  人  臺灣高雄地方法院檢察署檢察官
被      告  甲○○
指定辯護人  本院公設辯護人馬碩遠
上列被告因毒品危害防制條例案件，經檢察官提起公訴（97年度
毒偵字第6919號），本院合議庭裁定由受命法官獨任依協商程序
審理，判決如下：
    主  文
甲○○施用第一級毒品，累犯，處有期徒刑捌月。扣案之第一級
毒品海洛因壹包（驗後淨重零點壹參捌公克），沒收銷燬之。
    事實及理由
一、本件犯罪事實及證據，除犯罪事實「並經該院以91年度訴字
    第1696號判處有期徒刑9 月、5 月，定應執行刑有期徒刑1
    年2 月確定，93年10月19日假釋出監，94年4 月15日保護管
    束期滿未經撤銷假釋視為執行完畢」更正為「並因上開毒品
    危害防制條例案件，經本院以91年度訴字第1696號判決，判
    處有期徒刑9 月、5 月，應執行有期徒刑1 年2 月確定，另
    因槍砲彈藥刀械管制條例案件，經臺灣高等法院高雄分院以
    90年度上訴字第748 號判決，判處有期徒刑1 年6 月確定，
    2 案接續執行，於93年10月19日獲得假釋，而於94年4 月15
    日假釋期滿執行完畢」；「在不詳地點」更正為「在其高雄
    市○鎮區○○街40號之住處」；「扣得海洛因1 小包（毛重
    0.4 公克）」更正為「扣得第一級毒品海洛因1 包（驗後淨
    重0.138 公克）」；證據部分補充「被告甲○○於本院審理
    中之自白」及「高雄市立凱旋醫院濫用藥物成品檢驗鑑定書
    」外，餘均引用檢察官起訴書所載，如附件。
二、本件被告業已認罪，並經辯護人協助下與檢察官於審判外達
    成協商之合意，渠等合意內容為：被告願受科刑範圍如主文
    所載。經核被告所為，係犯毒品危害防制條例第10條第1 項
    之施用第一級毒品罪，而被告有上述之前科紀錄乙情，有臺
    灣高等法院被告前案紀錄表在卷可稽，其受有期徒刑執行完
    畢，5 年內故意再犯本件最重本刑為有期徒刑以上之罪，為
    累犯，應依刑法第47條第1 項規定加重其刑。此外，上開協
    商合意內容，並無刑事訴訟法第455 條之4 第1 項所列不得
    認罪協商之情形，本件既經檢察官聲請改依協商程序而為判
    決，本院爰不經言詞辯論，於協商合意範圍內為協商判決。
三、應適用之法條：刑事訴訟法第455 條之4 第2 項、第455 條
    之8 、第454 條第2 項，毒品危害防制條例第10條第1 項、
    第18條第1 項前段，刑法第11條、第47條第1 項。
四、本判決除有刑事訴訟法第455 條之4 第1 項第1 款、第2 款
    、第4 款、第6 款、第7 款所定情形之一，或違反同條第2
    項規定者外，不得上訴。
本案經檢察官陳麗琇到庭執行職務。
中    華    民    國    98    年    3     月    27    日
                  刑事第十庭    法  官  陳君杰
以上正本證明與原本無異。
如不服本判決應於收受判決後10日內向本院提出上訴書狀，並應
敘述具體理由。其未敘述上訴理由者，應於上訴期間屆滿後20日
內向本院補提理由書(均須按他造當事人之人數附繕本)「切勿逕
送上級法院」。
中    華    民    國    98    年    3     月    27    日
                                書記官  李承悌
附錄本判決論罪科刑法條全文：
毒品危害防制條例第10條第1項
施用第一級毒品者，處6 月以上5 年以下有期徒刑。
附件：
臺灣高雄地方法院檢察署檢察官起訴書
                                     97年度毒偵字第6919號
     被      告  甲○○  男  39歲（民國○○年○月○日生）
                         住高雄市○鎮區○○里○○鄰○○街40
                         號
                         國民身分證統一編號：Ｚ000000000號
 上列被告因違反毒品危害防制條例案件，業經偵查終結，認應提
 起公訴，茲將犯罪事實及證據並所犯法條分敘如下：
         犯罪事實
 一、甲○○前因施用毒品案件，經臺灣高雄地方法院以88年度毒
     聲字第7012號裁定送觀察、勒戒，因有繼續施用毒品傾向，
     再經該院以88年度毒聲字第7488號裁定令入戒治處所施以強
     制戒治，嗣於89年10月11日戒治執行完畢，並經臺灣高雄地
     方法院檢察署檢察官以89年度戒毒偵字第1119號為不起訴處
     分；復於不起訴處分後，5 年內再犯施用毒品案件，再令入
     戒治處所施以強制戒治，92年7月2日戒治執行完畢，並經該
     院以91年度訴字第1696號判處有期徒刑9月、5月，定應執行
     刑有期徒刑1年2月確定，93年10月19日假釋出監，94年4 月
     15日保護管束期滿未經撤銷假釋視為執行完畢。猶不知悔改
     ，未戒斷毒癮，基於施用第一級毒品之犯意，於97年8月8日
     22時許為警採尿回溯24小時內某時，在不詳地點，施用第一
     級毒品海洛因；嗣於97年8月8日20時30分許，在高雄市○鎮
     區鎮○路與鎮賢街口，為警盤查，扣得海洛因1 小包（毛重
     0.4 公克），並經其同意採尿送驗，結果呈嗎啡陽性反應，
     而悉上情。
 二、案經高雄市政府警察局保安大隊報告偵辦。
         證據並所犯法條
 一、證據清單：高雄市立凱旋醫院濫用藥物尿液檢驗報告及尿液
     採證代碼對照表各1份。
 二、核被告所為，係犯毒品危害防制條例第10條第1 項施用第一
     級毒品罪嫌。被告有犯罪事實欄所載之論罪科刑執行情形，
     有本署刑案資料查註紀錄表及矯正簡表在卷可按，其於有期
     徒刑執行完畢後5 年內再犯本件有期徒刑以上之罪，為累犯
     ，請依刑法第47條第1 項規定，加重其刑。扣案之海洛因1
     小包，請依同項前段宣告沒收銷燬之。
 三、依毒品危害防制條例第23條第2項、刑事訴訟法第251 條第1
     項提起公訴。
     此  致
 臺灣高雄地方法院
 中    華    民    國    97    年    10    月    14    日
                                   檢 察 官  乙○○
 上正本證明與原本無異
 中    華    民    國    97    年    10    月    20    日
                                   書 記 官  楊真芬
 所犯法條：
 毒品危害防制條例第10條第1項
 施用第一級毒品者，處六月以上五年以下有期徒刑。


司法院資訊處製作；財團法人民間司法改革基金會備份。
